【裁判字號】    97,家聲,280
【裁判日期】    970925
【裁判案由】    遺產管理人管理費用
【裁判全文】
臺灣臺南地方法院民事裁定             97年度家聲字第280號
聲  請  人  財政部國有財產局臺灣南區辦事處臺南分處
法定代理人  乙○○
上列聲請人聲請酌定遺產管理人報酬事件，本院裁定如下：
    主      文
聲請人財政部國有財產局臺灣南區辦事處臺南分處得請求代為管
理被繼承人甲○○遺產之報酬合計為新臺幣壹萬參仟肆佰元。
聲請程序費用新臺幣伍佰元由被繼承人甲○○之遺產負擔。
    理      由
一、本件聲請意旨略以：聲請人經本院96年度財管字第124號民
    事裁定選任為被繼承人甲○○之遺產管理人確定。聲請人即
    盡遺產管理人之職責，依民法第1179條之規定搜尋其遺產，
    得知被繼承人甲○○遺有坐落於臺南市○區○○段659地號
    ，權利範圍576/30000土地，及其上2613建號建物，權利範
    圍全部，並經第三人中國信託商業銀行股份有限公司聲請本
    院民事執行處97年執字第30682號給付借款強制執行事件中
    。本遺產管理案雖尚未公示催告期滿，惟為就管理職務之報
    酬得以參與分配，確有請求裁定遺產管理人報酬之實益及必
    要。依據民法第1183條規定，遺產管理人得請求報酬，其數
    額由親屬會議按其勞力及其與被繼承人之關係酌定之。惟被
    繼承人甲○○無親屬會議可資酌定報酬數額，茲依財政部頒
    訂「代管無人承認繼承遺產作業要點」第14點第3款之規定
    ，管理報酬，應依民法第1183條規定，聲請法院酌定，並請
    優先分配，其請求標準，以不得低於孳息收入部分10分之3
    及遺產現值100分之1。經查被繼承人甲○○所遺留有之臺南
    市○區○○段659地號，權利範圍576/30000，及其上2613建
    號建物遺產總值經本院民事執行處97年度執字第30682號給
    付借款強制執行事件核定拍賣底價為新台幣（下同）1,340,
    000元，管理報酬按遺產價值100分之1計為13,400元等語。
二、經查：聲請人主張上開事實，業據提出本院96年度財管字第
    108號民事裁定、97年度家抗字第5號裁定、裁定確定證明書
    、本院97年5月5日及97年5月29日南院雅97執東字第30682號
    民事執行處通知、土地建物查詢資料等影本各1份為證，堪
    認為實在，則被繼承人之遺產合計為1,340,000元，聲請人
    請求13,400元之報酬，於法核無不合，應予准許。
三、依非訟事件法第157條，裁定如主文。
中    華    民    國    97    年    9     月    25    日
                  家事法庭法  官    楊佳祥
右為正本係照原本作成。
如對本裁定抗告須於裁定送達後10日內向本院提出抗告狀，並應
繳納抗告費新臺幣1000元。
中    華    民    國    97    年    9     月    25    日
                           書記官   葉芳如


司法院資訊處製作；財團法人民間司法改革基金會備份。
